臺灣高雄地方法院刑事判決　　　　　　　　　　　　九十一年度訴字第一三五七號
　　公　訴　人　臺灣高雄地方法院檢察署檢察官
　　被　　　告　甲○○
右列被告因毒品危害防制條例案件，經檢察官提起公訴（九十年度毒偵字第四四九八
號），本院判決如左：
    主  文
甲○○連續施用第一級毒品，處有期徒刑壹年貳月；又連續施用第二級毒品，處有期
徒刑陸月。應執行有期徒刑壹年陸月。
    事  實
一、甲○○前曾於民國八十七年間因施用毒品案件，經臺灣高雄地方法院檢察署檢察
    官（下稱高雄地檢署檢察官）聲請本院以八十七年毒聲字第二八六號裁定送觀察
    、勒戒，因認有繼續施用毒品傾向，再經檢察官聲請本院以八十七年毒聲字第六
    九四號裁定令入戒治處所施以強制戒治，於強制戒治期滿後，由該署檢察官於八
    十九年三月六日以八十九年度戒毒偵字第二九六號為不起訴處分確定（一犯）。
    後自八十九年六月初起至同年七月月二十四日止再犯施用海洛因案件，除經同署
    檢察官再聲請本院裁定令入戒治處所施以強制戒治外，同時將此次犯行向本院提
    起公訴，業經本院於八十九年十月二十七日以八十九年度訴字第一九三一號判處
    有期徒刑十月確定（二犯）。詎其仍不知戒絕悔改，又各別基於施用第一級毒品
    海洛因、第二級毒品安非他命之概括犯意，自八十九年十月二十八日起至九十年
    八月三十日止，先後在高雄縣林園鄉廣應村頂瑤溝五五巷四號住處或高雄縣林園
    鄉海邊等地，將第一級毒品海洛因粉末攙入香菸內燃燒吸食，第二級毒品安非他
    命則置放在鋁箔紙上燒烤加熱後吸食其霧化氣體等方式，連續各別施用第一級毒
    品海洛因及第二級毒品安非他命多次。嗣於九十年九月二日十五時二十分許，為
    警至上揭住處拘提執行前開有期徒刑十月刑期，同時對其採尿送驗檢出嗎啡及甲
    基安非他命陽性反應而查悉。
二、案經高雄縣警察局林園分局移送臺灣高雄地方法院檢察署檢察官偵查起訴。
    理  由
一、右揭事實，業據被告甲○○坦白承認，且被告於九十年九月二日十五時二十分許
    ，經警至上揭住處拘提執行前案毒品刑期時，對其所採之尿液，經送驗結果，確
    均檢出嗎啡及甲基安非他命陽性反應，亦有高雄縣政府衛生局九十年九月十日九
    ０煙檢字第一四九六號煙毒尿液檢驗成績書一份在卷可稽，故被告自白應與事實
    相符，堪以採信。次查，被告前曾於八十七年間因施用毒品案件，經高雄地檢署
    檢察官聲請本院以八十七年毒聲字第二八六號裁定送觀察、勒戒，因有繼續施用
    毒品傾向，再經檢察官聲請本院以八十七年毒聲字第六九四號裁定令入戒治處所
    施以強制戒治，於強制戒治期滿後，由該署檢察官於八十九年三月六日以八十九
    年度戒毒偵字第二九六號為不起訴處分確定（一犯）。後自八十九年六月初起至
    同年七月月二十四日止再犯施用海洛因案件，除經同署檢察官再聲請本院裁定令
    入戒治處所施以強制戒治外，同時將此次犯行向本院提起公訴，業經本院於八十
    九年十月二十七日以八十九年度訴字第一九三一號判處有期徒刑十月確定（二犯
    ）等事實，有上開不不起訴處分書、本院刑事判決書及本院被告全國前案記錄表
    、臺灣高等法院被告全國前案紀錄表、臺灣高雄地方法院檢察署刑案資料查註記
    錄表各一份在卷可稽，從而被告前因毒品案件，第一次經觀察勒戒及強制戒治程
    序後由檢察官為不起訴處分，第二次經強制戒治及科刑判決確定，再犯上開施用
    施用海洛因、安非他命，核屬三犯無誤。又由被告自陳第一次強制戒治出所後即
    又陸續施用海洛因、安非他命，期間均未中斷，最後一次施用時間為查獲前之九
    十年八月三十日左右等語，並參考前案有罪科刑判決確定力所及之施用時點（因
    該案於八十九年十月二十七日宣判，故於此之前之施用犯行均應為該判決效力所
    及，應不在論科），故認定被告三犯施用毒品之起迄時間，應自八十九年十月二
    十八日起至九十年八月三十日止，洵堪確認。綜上所述，本件被告三犯施用海洛
    因、安非他命毒品犯行，事證明確，應依法論科。
二、查海洛因、安非他命分係毒品危害防制條例第二條第二項所稱之第一、二級毒品
    ，均不得持有、施用。次按犯毒品危害防制條例第十條之施用第一、二級毒品罪
    者，依同條例第二十條第一項、第二項後段、第二十三條第一項、第二項前段規
    定，應由檢察官先將被告送勒戒處所觀察、勒戒，經觀察、勒戒後，認有繼續施
    用毒品傾向者，應由檢察官再聲請法院裁定令入戒治處所施以強制戒治，於強制
    戒治期滿或交付保護管束期滿，始得由檢察官為不起訴處分。而依上開規定為不
    起訴處分後，五年內再犯第十條之施用毒品罪或三犯以上者，即不適用前揭不起
    訴處分規定，除應由檢察官再聲請法院裁定先令入戒治處所施以強制戒治外，刑
    責部分即應依一般刑事訴訟程序追訴處罰，此觀同條例第二十三條第二項規定可
    明。本件被告前既已因施用毒品案件，第一次經檢察官聲請本院裁定送觀察、勒
    戒後，認有繼續施用毒品傾向，再施以強制戒治，經強制戒治期滿，由檢察官為
    不起訴處分確定，五年內再度因施用毒品案件，再送強制戒治且經法院判處徒刑
    確定，從而其再犯前揭施用海洛因、安非他命品犯行，核屬上開規定之「三犯」
    ，依前所述，即應再予論罪科刑，故核被告所為，各係犯毒品危害防制條例第十
    條第一項之施用第一級毒品罪及同條第二項之施用第二級毒品罪。其各別先後多
    次施用海洛因、安非他命之數行為，均時間緊接，且反覆為之，所犯又各係同一
    罪名之罪，顯均係基於概括犯意為之，均應依連續犯規定論以一罪，並各加重其
    刑。至被告多次持有海洛因、安非他命行為，亦各係基於概括之犯意為之，本亦
    均應以連續持有論，惟其持有後進而施用，其持有之低度行為，應被施用之高度
    行為所吸收，均不另論其持有第一、二級毒品罪。又被告所犯施用第一級毒品罪
    及施用第二級毒品罪二罪之間，犯意各別，行為互殊，應予分論併罰。審酌被告
    於毒品危害防制條例施行後，歷經觀察、勒戒及二次強制戒治，並經法院判處徒
    刑後，仍未能徹底戒絕毒品，再犯相同之罪，顯見其無戒毒悔改之意，有入監服
    刑矯治必要，惟念其施用毒品乃自戕一己之身體健康，尚未害及他人，且犯後已
    坦承犯行，態度良好，前尚無犯罪科刑前科，有臺灣高等法院被告全國前案紀錄
    表及臺灣高雄地方法院檢察署刑案資料查註紀錄表在卷可稽等一切情狀，就其所
    犯上開二罪分別量處如主文所示之刑，並定其應執行刑。
三、末按公訴人雖僅就被告於九十年八月三十日之施用毒品犯行予以起訴，而就其餘
    多次犯行未於起訴書中敘及，但此部分犯行與起訴部分，既有連續犯之裁判上一
    罪關係，檢察官就犯罪事實一部起訴，依刑事訴訟法第二百六十七條規定，其效
    力及於全部，本院自有權一併審理；至公訴人另認被告於九十年九月二日為警拘
    提前回溯二十四小時內亦有施用毒品犯行一情，因被告始於警訊即自陳拘提前最
    後一次施用時間係於九十年八月三十日等語在卷，後於本院審理時亦供述同一，
    前後陳述相同，真實性應甚高，而公訴人此部分起訴案情，遍觀全卷，並無相關
    證據可資證明，故認定被告最後一次施用毒品時間，應以被告所述較為可採，此
    部分起訴罪嫌，本應為無罪諭知，惟公訴人認與前揭有罪部分有連續犯之裁判上
    一罪關係，爰不另為無罪諭知，均附此敘明。
據上論斷，應依刑事訴訟法第二百九十九條第一項前段，毒品危害防制條例第十條第
一項、第二項、第二十三條第二項前段，刑法第十一條前段、第五十六條、第五十一
條第五款，判決如主文。
中      華      民      國    九十一    年      五      月    二十一    日
                                  臺灣高雄地方法院刑事庭
                                      法  官  陳淑卿
右正本證明與原本無異。
如不服本判決，應於判決送達後十日內，向本院提出上訴狀。
                                      書記官  陳朝宗
中      華      民      國    九十一    年      五      月    二十一    日
附錄本案判決論罪科刑法條：
毒品危害防制條例第十條：
施用第一級毒品者，處六月以上五年以下有期徒刑。
施用第二級毒品者，處三年以下有期徒刑。
